【裁判字號】    98,上訴,2825
【裁判日期】    981224
【裁判案由】    毒品危害防制條例
【裁判全文】
臺灣高等法院刑事判決                98年度上訴字第2825號
上  訴  人
即  被  告  乙○○
辯任辯護人  黃國鐘律師
上列上訴人因違反毒品危害防制條例案件，不服臺灣臺北地方法
院98年度訴字第733號，中華民國98年6月9日第一審判決（起訴
案號：臺灣臺北地方法院檢察署98年度偵字第7725號），提起上
訴，本院判決如下：
    主  文
原判決撤銷。
乙○○販賣第二級毒品，未遂，處有期徒刑年捌月。扣案之第
二級毒品安非他命（含安非他命、甲基安非他命、N,N-二甲基安
非他命成分，驗餘淨重捌點貳捌公克）壹包，沒收銷燬之。扣案
第二級毒品外包裝袋壹只、0000000000號行動電話SIM卡壹枚，
均沒收之。
    事  實
一、乙○○明知安非他命係毒品危害防制條例所公告列管之第二
    級毒品，不得販賣持有之，竟為牟取厚利，基於販賣第二級
    毒品安非他命（下稱安非他命）之犯意，於民國98年3月24
    日某時許，在其位於臺北市信義區○○○路○段423巷6弄4號
    住處內，利用電腦設備，以暗示販售毒品之帳號名稱「糖果
    便利屋」上網連結至「UT HOME 」聊天室之「北部人聊天室
    」網站，使上網聊天之不特定人得以見聞知悉其欲販售毒品
    之訊息。適臺北市政府警察局內湖分局文德派出所警員甲○
    ○因執行「便衣專案」勤務，而以帳號名稱「威尼斯」上網
    連結至前開網站瀏覽時見狀，即與乙○○聯繫，並續在「奇
    摩即時通」網站中，以「gary11997 」之暱稱與化名「大膽
    小書僮」之乙○○聯繫買賣毒品事宜，最後雙方約定在臺北
    市松山區○○○路○ 段234 號之「麥當勞」速食餐廳，以新
    臺幣2 萬8 千元之價格，購買安非他命8.5 公克。嗣於98年
    3 月24日16時30分許，乙○○依約前往臺北市松山區○○○
    路○ 段234 號進行毒品交易時，為警當場在上址查獲而未遂
    ，並經警徵得其同意，自其身上外套右側口袋內，扣得安非
    他命1包（含安非他命、甲基安非他命、N,N-二甲基安非他
    命成分，毛重8.59公克、淨重8.29公克、驗餘淨重8.28公克
    ）、0000000000號行動電話SIM卡1枚。
二、案經臺北市政府警察局內湖分局移送臺灣臺北地方法院檢察
    署檢察官偵查起訴。
    理  由
一、證據能力部分：
  (一)按刑法上所謂陷害教唆，係指行為人原無犯罪之意思，純因
    具有司法警察權者之設計誘陷，以唆使其萌生犯意，待其形
    式上符合著手於犯罪行為之實行時，再予逮捕者而言。此種
    「陷害教唆」，因行為人原無犯罪之意思，具有司法警察權
    者復伺機逮捕，係以不正當手段入人於罪，尚難遽認被陷害
    教唆者成立犯罪。至刑事偵查技術上所謂之「釣魚」者，則
    指對於原已犯罪或具有犯罪故意之人，司法警察於獲悉後為
    取得證據，以設計引誘之方式，佯與之為對合行為，使其暴
    露犯罪事證，待其著手於犯罪行為之實行時，予以逮捕、偵
    辦者而言。後者因犯罪行為人主觀上原即有犯罪之意思，倘
    客觀上又已著手於犯罪行為之實行時，自得成立未遂犯，與
    「陷害教唆」情形迥然有別（最高法院98年度台上字第6897
    號判決參照）。本件扣案之第二級毒品乃被告乙○○於98年
    3 月23日凌晨先向「阿明」買進少許欲販賣他人，待98年3
    月24日與「威尼斯」談好交易內容後，再向「阿明」買入8.
    5 公克毒品，其第一次向「阿明」買進毒品之目的就是要賣
    ，在網路上暱稱糖果便利屋就有意思要賣「糖果」（即安非
    他命），只有那一天有販賣之意，業據被告供承在卷（見原
    審卷第9 頁反面、偵查卷第49頁），而證人「威尼斯」即執
    勤網路搜索之員警甲○○係於網路「北部人聊天室」中看到
    被告於該聊天室內暱稱「糖果便利屋」，因糖果在其承辦案
    件中一般均為安非他命之代號，故即與被告於網路上進行如
    附表(1)所示之交談內容，嗣雙方並進一步在附表(2)所示之網
    站中談妥毒品交易內容，則被告本即有意販賣毒品，並非因
    警員甲○○詢問毒品而萌生犯意；且販賣毒品亦屬重大危害
    社會治安及難以偵查之案件，則本件警員以俗稱「釣魚」之
    方式查獲被告販賣毒品，要無違法之處；警員因而取得之扣
    案毒品自得作為證據，於法並無不合。是被告與辯護人爭執
    本件警員係採陷害教唆方式誘被告入罪云云（見本院卷第39
    頁、第132頁），並不足採。
  (二)按檢察官、檢察事務官、司法警察官或司法警察逮捕被告、
    犯罪嫌疑人或執行拘提、羈押時，雖無搜索票，得逕行搜索
    其身體、隨身攜帶之物件、所使用之交通工具及其立即可觸
    及之處所，刑事訴訟法第130 條定有明文；又搜索，經受搜
    索人出於自願性同意者，得不使用搜索票，但執行人員應出
    示證件，並將其同意之意旨記載於筆錄，刑事訴訟法第131
    條之1 亦有明揭。經查本件被告販賣第二級毒品之查獲經過
    ，係被告與證人甲○○於附表(1)(2)所示網站談妥買賣內容後
    ，已如前述，雙方約於臺北市松山區○○○路○ 段234 號前
    進行交易，嗣被告依約前往該址交貨，為警查獲，為被告與
    證人甲○○所不否認（見偵查卷第36頁、第48頁），則被告
    與證人甲○○於附表(1)(2)所示之網站上既談妥毒品交易內容
    ，已屬販賣第二級毒品著手，嗣被告亦備妥毒品前往上址與
    證人甲○○進行毒品交易，則警員在確認被告係在上述網站
    上與證人甲○○進行毒品交易之人之身分後，當場將被告以
    現行犯逮捕，警員甲○○、楊宗憲、許校騰依刑事訴訟法第
    88條第1 項，當場逮捕被告，並經由被告之同意後，製作自
    願受搜索同意書始進行搜索查扣第二級毒品1 包、行動電話
    0000000000號SIM 卡1 枚，是警員搜索、扣押程式洵無違法
    之處，則警員當時發動搜索後所扣得之物，均具證據能力無
    疑，至警員對被告搜索後所製作之搜索扣押筆錄、扣押物品
    目錄表、扣押物品收據，係依刑事訴訟法第42條，於職務上
    製作之紀錄文書，復無證據可認有何顯不可信之情況，或經
    變造、偽造，依刑事訴訟法第159 條之4 第1 款規定，自有
    證據能力。是被告及辯護人於本院爭執警員違法搜索、被告
    未同意搜索、事後不能補簽同意書、刑事案件報告單記載同
    意搜索不實、被告形跡可疑與神情異樣不能當作盤查之理由
    、違反盤查之法定程序、被告非現行犯逮捕違法云云（見本
    院卷第41頁《一》《二》《四》《五》《七》、第96頁），
    均有所誤解。至證人甲○○雖嗣於偵查及本院證稱逮捕被告
    地點在上述麥當勞3 樓廁所、被告係自行取出內含毒品之香
    菸盒等情，然此部分其證述之記憶有誤，自應以當日所製作
    之搜索扣押筆錄及被告警詢筆錄（詢問人甲○○）記載較為
    正確。
  (三)被告及辯護人雖於本院主張被告警詢時受警方誘導而為自白
    云云，並拷貝警詢錄音帶欲將之轉譯為文書，憑以比較警詢
    筆錄異同處（見本院卷第41頁《三》、第72至76頁），雖辯
    護人具狀指陳偵查卷第9 頁之被告98年3 月24日第一次警詢
    筆錄在被告答稱：「他的真實姓名我不知道。我們用手機聯
    絡，我現在沒有辦法聯絡到他。」後，錄音有中斷20秒之情
    形（見本院卷第95頁），縱所指為實，然被告在該中斷錄音
    之前，即已坦承犯行，且被告嗣於檢察官訊問時亦供稱警詢
    筆錄實在（見偵查卷第36頁），並於偵查、原審羈押審理庭
    、準備及審理程序，對於其犯行，均為與警詢時相同陳述，
    況辯護人拷貝警詢錄音帶後並未指出被告警詢筆錄何處有受
    誘導之嫌，亦未提出其宣稱之轉譯文書憑以比較指摘警詢筆
    錄之錯誤，本院傳訊證人即被告警詢筆錄訊問人甲○○，其
    證稱被告警詢筆錄乃出於自由意識所為，並未以不正方法取
    得等語（見本院卷第61頁），況被告坦承者乃販賣第二級毒
    品未遂之重罪，果被告如其具狀所陳係為自己施用而購買第
    二級毒品（見本院卷第43頁），則何需與證人甲○○相約於
    上址進行毒品交易？被告嗣於本院翻異前供，改稱係受警員
    誘導而自白云云，顯與常理不符而無法採信，應認其警詢自
    白乃係因犯行當場為警查獲，無可迴避，遂坦白供承，較符
    合事理。
  (四)辯護人於本院爭執卷附「犯罪嫌疑人夜間詢問同意書」被告
    簽署時間為98年3 月24日19時15分，日落時間至19時15分之
    筆錄違法云云（見本院卷第41頁《六》），惟被告第一次製
    作警詢筆錄時間為98年3 月24日19時15分起至20時止，係為
    警詢問是否同意於夜間接受警方製作詢問筆錄後，表示同意
    並簽名捺印，有調查筆錄可稽（見偵查卷第6 頁），則辯護
    人所稱之日落時間至19時15分之筆錄並不存在，所辯亦無所
    據，自無夜間訊問禁止之違法可言。
  (五)再按所謂被告以外之人於審判外之陳述，係指被告以外之人
    就其曾經參與或見聞之事實，事後追憶並於審判外為陳述者
    而言。如被告以外之人係被告犯罪之共同正犯、共犯、相對
    人、被害人或其他關係人，而於被告實行犯罪行為時與被告
    為言詞或書面對談，且其對話之本身即係構成被告犯罪行為
    之部分內容者，因非屬其事後就曾經與聞之事實所為之追憶
    ，自與審判外之陳述有間，二者不容混淆（最高法院97年度
    台上字第5940號判決參照）。本件如附表(1)(2)所示被告與證
    人甲○○在「北部聊天室」、「奇摩即時通」網頁中關於買
    賣俗稱「糖果」之第二級毒品對話之網頁擷取畫面（見偵查
    卷第28至33頁），乃被告進行犯罪中構成犯罪事實之部分內
    容，則依前開說明，自與所謂「審判外之陳述」無涉，應不
    受傳聞法則之規範，又本院於審判期日調查證據，並已踐行
    向當事人提示上揭對話網頁資料等程序（見本院卷第132 頁
    ），而被告亦不否認係其與證人甲○○於附表(1)(2)所示網站
    所進行之買賣毒品的對話（見偵查卷第36至37頁、第49頁）
    ，雖附表(2)所示對話中即偵查卷32至33頁中間，有些字並未
    列出，被告稱該內容係其對「威尼斯」稱現在沒有等情，附
    表(2)所示網頁資料中間有少列1 張云云（見本院卷第42頁《
    十》、第95頁），對照該欠缺之對話內容前後所示文句，被
    告前業與證人甲○○就2克毒品9000元達成合意，且嗣後被
    告亦稱其有問到8.5公克毒品28000元，縱被告所陳屬實，其
    確曾向證人甲○○表示當時沒有如此多毒品，然被告既然嗣
    後已尋管道問得並可取得8.5公克毒品數量，顯見該欠缺之
    對話內容並無礙網頁資料之真實性，並對於網頁資料內容之
    判讀不會造成曲解之效果，是附表(1)(2)所示對話網頁資料均
    堪認屬真實，當然具有證據能力。是被告與辯護人於本院爭
    執上述網頁資料少印1張，不能當作證據云云（見本院卷第
    42頁），並不足採。至被告聲請調取帳號名稱「糖果便利屋
    」於案發當日上網連結至「UThome」網站之「北部人聊天室
    」之全部通聯記錄（見本院卷第95頁），經本院函查結果，
    該網頁管理公司高動科技股份有限公司回覆並無保留通聯及
    對話紀錄，有該公司98年11月16日981116001號函附卷可稽
    （見本院卷第99頁），是無法據為有利或不利於被告之認定
    ，附此敘明。
  (六)卷附毒品照片（偵查卷第26頁），乃由照相機械拍攝後列印
    所得，未經人為操作，未伴有人之主觀意見在內，自有證據
    能力，本院復於審理期日亦提示於當事人，已依刑事訴訟法
    第164 條第1 項踐行物證之調查程序，自得作為判斷之依據
    。是被告及辯護人於本院爭執卷附毒品照片之證據能力（見
    本院卷第39正、反面），顯有錯誤。
  (七)辯護人雖於本院爭執被告之羈押欠缺法定要件云云（見本院
    卷第42頁《十一》），然此乃法院為羈押審理時所應注意及
    之者，尚非本院為本案審理時所應審酌者，附此敘明。
  (八)按「被告以外之人於審判外之言詞或書面陳述，除法律有規
    定者外，不得作為證據」，刑事訴訟法第159 條第1 項固定
    有明文，然「鑑定之經過及其結果，應命鑑定人以言詞或『
    書面』報告」，同法第206 條第1 項亦規定甚明，是鑑定人
    以書面為鑑定報告提出於法院，依刑事訴訟法第159 條第1
    項立法理由及同法第206 條第1 項規定，即具有證據能力。
    又法院或檢察官得囑託醫院、學校或其他相當之機關、團體
    為鑑定，或審查他人之鑑定，並準用第203 條至第206 條之
    1 之規定，刑事訴訟法第208 條第1 項亦定有明文。依此，
    檢察官對於偵查中之案件，認須實施鑑定者，固應就具體個
    案，選任鑑定人或囑託鑑定機關（團體）為之；但對於司法
    警察機關調查中之案件，或有量大或急迫之情形，為因應實
    務之現實需求，如檢察官針對該類案件之性質（例如：查扣
    之毒品必須檢驗其成份、對施用毒品之犯罪嫌疑人必須檢驗
    其體內有無毒品代謝反應、對於查扣之槍砲彈藥必須檢驗有
    無殺傷力、對違反野生動物保育法案件必須鑑定是否屬於保
    育類動物案件等），認為當然有鑑定之必要者，經參看法務
    部92年5 月20日法檢字第092080203 號函送之法務部「因應
    刑事訴訟法修正工作小組」研討之刑事訴訟法修正相關議題
    第21則之共識結論，以及本院於92年8 月1 日舉行之刑事訴
    訟法新製法律問題研討會第三則法律問題研討結果之多數說
    （載於司法院92年8 月印行「刑事訴訟法新製法律問題彙編
    」第15至18頁），基於檢察一體原則，得由該管檢察長對於
    轄區內之案件，以事前概括選任鑑定人或囑託鑑定機關（團
    體）之方式，俾便轄區內之司法警察官、司法警察對於調查
    中之此類案件，得即時送請事前已選任之鑑定人或囑託之鑑
    定機關（團體）實施鑑定，該鑑定人或鑑定機關（團體）亦
    應視同受承辦檢察官所選任或囑託而執行鑑定業務，其等出
    具之書面鑑定報告應屬刑事訴訟法第206 條所定之傳聞例外
    ，當具有證據能力。從而，本件扣案之第二級毒品安非他命
    ，經由查獲之臺北市政府警察局內湖分局依先前轄區檢察署
    檢察長事前概括選任毒品鑑定機關即臺北市政府警察局刑事
    鑑識中心實施鑑定，而經臺北市政府警察局98年3月31日北
    市鑑毒字第066號鑑驗通知書（見偵查卷第56頁），自應認
    具有證據能力而得為本件之證據。是被告指稱上述鑑定書無
    鑑定人具結，無證據能力云云（見本院卷第39頁反面、第42
    頁《八》《十四》、第133頁反面），恐有誤會。
  (九)扣押第二級毒品1 包，據扣押物品目錄表記載為毛重8.7 公
    克、淨重8.5 公克（見偵查卷第15頁），嗣經送請臺北市政
    府警察局刑事鑑識中心鑑定結果，該鑑識中心鑑驗通知書記
    載為毛重8.59公克、淨重8.29公克、驗後餘重8.28公克，該
    第二級毒品後檢送由臺灣臺北地方法院檢察署贓物庫保管（
    保管字號98年度安保管字第102 號），關於扣案第二級毒品
    之重量亦同上述鑑識中心之記載（見偵查卷第56頁、第58頁
    ），則扣押之第二級毒品1 包前後記載重量雖有不同，然此
    為各機關所使用機器精密度不同，可由臺北市政府警察局內
    湖分局初步檢驗僅記載重量至小數點下1 位，而上述鑑識中
    心卻可紀錄重量至小數點以下2 位得知，自不得以此遽謂上
    述臺灣臺北地方法院檢察署贓物庫保管之第二級毒品非本案
    扣押之物，是被告及辯護人於本院爭執及此（見本院卷第42
    頁《十三》），並無足採。
  (十)按被告以外之人於偵查中向檢察官所為之陳述，因檢察官代
    表國家偵查犯罪時，原則上當能遵守法定程式，且被告以外
    之人如有具結能力，仍應依法具結，以擔保其係據實陳述，
    故於第159 條之1 第2 項明定「除顯有不可信之情況者外」
    ，得為證據（最高法院94年度台上字第629 號判決參照）。
    證人甲○○於臺灣臺北地方法院檢察署檢察官偵查中之證述
    ，雖屬於被告以外之人於審判外之陳述，經審酌該言詞陳述
    作成時之情況，係檢察官告知具結之義務及偽證之處罰後具
    結而為任意陳述，核其等製作筆錄過程，無違法取供瑕疵，
    所為陳述蓋係出於供述者之真意，皆具信用性，並無顯有不
    可信之情形，且本院亦傳喚證人甲○○到庭作證，使被告及
    其辯護人得以行使詰問權覈驗證人甲○○證述之真實性，從
    而，證人甲○○於偵查中向檢察官所為陳述，採為證據並無
    不當，依刑事訴訟法第159 條之1 第2 項規定，得為證據。
    是被告及辯護人於本院爭執證人甲○○偵查中所陳無證據能
    力云云（見本院卷第39頁），顯有誤會。
二、訊據上訴人即被告甲○○矢口否認有何販賣第二級毒品之犯
    行，辯稱：我只有吸食沒有販賣，係警察約我出去說要買安
    非他命，我從未約過人云云。
三、經查：前揭犯罪事實，業據被告於警詢、偵查及原審坦承不
    諱，核與證人甲○○於偵查與本院證述情節大致相符（見偵
    查卷第47至48頁、本院卷第61頁）；並有附表(1)(2)所示「北
    部人聊天室」、「奇摩即時通」對話網頁內容附卷可稽（見
    偵查卷第27至33頁）。又被告為警查獲時同時扣得之白色透
    明晶體1 包，經送臺北市政府警察局以氣相層析質譜分析法
    鑑驗結果：檢出第二級毒品安非他命（Amphetamine ）、甲
    基安非他命（Methamphetamine 、N,N-二甲基安非他命（N,
    N-Dimethylam phetamine）成分（毛重8.59公克、淨重8.29
    公克、取0.01公克化驗、驗餘淨重8.28公克），有該局98年
    3 月31日北市鑑毒字第066 號鑑驗通知書、毒品照片2 幀在
    卷可證（見偵查卷第26頁、第56頁），足徵被告前揭任意性
    自白核與事實相符。被告雖嗣於本院否認有販賣第二級毒品
    未遂之犯行，稱係警員採釣魚方式查獲本案（見本院卷第38
    頁反面），然「釣魚」乃合法偵查手段，已如前述，且扣案
    安非他命係被告自網咖買進，預計要賣給甲○○，亦據被告
    於本院供承無訛（見本院卷第133 頁反面），則被告買進扣
    案之第二級毒品目的既為賣給證人甲○○，其所辯稱為己吸
    食云云，顯為卸責之詞，不足採信。綜上所述，本件事證明
    確，被告犯行堪以認定，應依法論科。
四、被告行為後，毒品危害防制條例第4 條於98年5 月20日修正
    公布，針對當次公布之修正條文，未另訂施行日期，至原毒
    品危害條例條例第36條所規定：「本條例自公布後六個月施
    行。」核其所稱「本條例」係指係92年7 月9 日修正公布之
    該條例，並非指98年5 月20日公布之部分修正條文。是98年
    5 月20 日 公布之毒品危害防制條例修正條文之生效日期，
    應依中央法規標準法第13條對於法規生效施行日之規範，自
    公布日起至第3 日即98年5 月22日發生效力。據此，本案應
    依刑法第2條 第1 項「按行為後法律有變更者，適用行為時
    之法律，但行為後之法律有利於行為人者，適用最有利於行
    為人之法律」之規定，依「從舊從輕」原則而為比較，爰說
    明如下：查被告行為時之毒品危害防制條例第4 條第2 項規
    定：「製造、運輸、販賣第二級毒品者，處無期徒刑或七年
    以上有期徒刑，得併科新臺幣七百萬元以下罰金。」修正後
    則規定：「製造、運輸、販賣第二級毒品者，處無期徒刑或
    七年以上有期徒刑，得併科新臺幣一千萬元以下罰金。」經
    比較修正前、後之規定，可知販賣第二級毒品罪之法定本刑
    ，就罰金刑部分由修正前之得併科新臺幣七百萬元以下罰金
    ，提高為得併科新臺幣一千萬元以下罰金，因行為後之法律
    並非有利於行為人，是應適用被告行為時之毒品危害防制條
    例。
五、核被告所為，係犯行為時毒品危害防制條例第4條第6項、第
    2項販賣第二級毒品未遂罪。被告於販賣毒品未遂前持有毒
    品之低度行為，應為販賣未遂之高度行為所吸收，不另論罪
    。按刑法上犯罪類型為「販賣」者之既、未遂，以買賣之標
    的物已否交付為區分標準；如僅就買賣之內容意思表示一致
    ，而尚未交付標的物時，應論以販賣未遂（最高法院89年度
    台上字第2798號判決參照）。被告在網站上以暱稱「糖果便
    利屋」暗示欲販賣第二級毒品之意，因證人甲○○之聯繫，
    雙方就毒品買賣內容意思表示一致，並攜來毒品準備交易，
    確有販賣安非他命之犯意，且已著手實施販賣安非他命之犯
    行，惟因本次交易係因證人甲○○為了查緝毒品交易犯行所
    為，其並無購買毒品之真意，加以被告本次販賣毒品之犯行
    ，係在警方人員嚴密監控之下，事實上不能完成買賣毒品之
    行為，毒品亦尚未交付證人甲○○，是尚難認被告本次犯行
    已達既遂之階段，而應屬未遂犯，爰依刑法第25條第2項規
    定減輕其刑。至修正後毒品危害防治條例第17條第2項規定
    於偵查及審理中自白犯行者，減輕其刑，本案被告固於偵查
    及原審均坦承犯行，然嗣於本院翻異前詞否認犯罪，已不符
    合該法條文義，且該條項之所以增訂於偵查及審判中均自白
    者可減輕其刑之規定，係為使製造、販賣或運輸毒品案件之
    刑事訴訟程序儘早確定，並鼓勵被告自白認罪，以開啟其自
    新之路而採行寬厚之刑事政策，今被告於本院審判中既無自
    白之舉，自無該條項減刑之適用，附此敘明。
六、原審以被告事證明確，予以論罪科刑，固非無見；惟(一)被告
    於原審已坦承係以0000000000號行動電話聯絡本件毒品交易
    情事，且SIM卡亦屬其所有（見原審卷第32頁），則扣案SIM
    卡顯為供本件犯罪所用之物，原審漏未宣告沒收；(二)依據前
    揭毒品之鑑定書，驗得之毒品成分為安非他命（Amphetamin
    e）、甲基安非他命（Methamphetamine、N,N-二甲基安非他
    命（N,N-Dim ethy lamphetamine），原判決竟載以安非他
    命；(三)扣案包裝第二級毒品之外包裝（重0.3公克，見偵查
    卷第56頁）既無證據顯示無法與毒品析離，應予沒收，原判
    決將之與毒品共同沒收銷燬之，均有未洽。被告上訴否認犯
    行，雖無可採，然原判決既有前揭可議之處，自屬無可維持
    ，應由本院予以撤銷改判。爰審酌被告明知毒品戕害他人身
    心健康，為謀私利，竟仍予販賣，嚴重損及國民健康、影響
    社會治安，應予非難，惟其犯後一度坦承犯行，非無悔意，
    態度尚佳，兼衡其品行、智識程度、販賣毒品數量等一切情
    狀，量處如主文第二項所示之刑。扣案之第二級毒品1包（
    驗餘淨重8.82公克），乃被告購入屬違禁物，就驗餘之第二
    級毒品，應依毒品危害防制條例第19條第1項前段之規定，
    不論屬於犯人與否，均沒收銷燬之（至鑑驗用罄之毒品，既
    已滅失，自無庸再予以宣告沒收）；上揭毒品外包裝（重0.
    3公克）係被告所有用於包裹上述第二級毒品，防其裸露、
    潮濕，又扣案0000000000號行動電話SIM卡1枚，係被告所有
    供作聯繫本件運輸毒品事宜（見原審卷第32頁，SIM卡所有
    權已由電信公司移轉於消費者，97年度台上字第2230號判決
    參照），均應依毒品危害防制條例第19條第1項前段宣告沒
    收。
據上論斷，應依刑事訴訟法第369條第1項前段、第364條、第299
條第1項前段，修正前毒品危害防制條例第4條第6項、第2項、第
18條第1項前段、第19條第1項前段、刑法第2條第1項前段、第11
條、第25條第2項，判決如主文。
本案經檢察官陳國鳴到庭執行職務。
中    華    民    國    98    年    12    月    24    日
                    刑事第二十二庭審判長法  官  郭雅美
                                        法  官  李麗珠
                                        法  官  魏新國
以上正本證明與原本無異。
如不服本判決，應於收受送達後10日內向本院提出上訴書狀，其
未敘述上訴之理由者並得於提起上訴後10日內向本院補提理由書
（均須按他造當事人之人數附繕本）「切勿逕送上級法院」。
                                        書記官  邵淑津
中    華    民    國    98    年    12    月    24    日
附錄：本案論罪科刑法條全文
修正前毒品危害防制條例第4 條
製造、運輸、販賣第一級毒品者，處死刑或無期徒刑；處無期徒
刑者，得併科新臺幣1 千萬元以下罰金。
製造、運輸、販賣第二級毒品者，處無期徒刑或7 年以上有期徒
刑，得併科新臺幣7 百萬元以下罰金。
製造、運輸、販賣第三級毒品者，處5 年以上有期徒刑，得併科
新臺幣5 百萬元以下罰金。
製造、運輸、販賣第四級毒品者，處3 年以上10年以下有期徒刑
，得併科新臺幣3 百萬元以下罰金。
製造、運輸、販賣專供製造或施用毒品之器具者，處1 年以上7
年以下有期徒刑，得併科新臺幣1 百萬元以下罰金。
前五項之未遂犯罰之。
附表：
┌──────────────────────────────┐
│(1)網路社群：北部人聊天室。日期：98年3月24日。               │
│  代號「威尼斯」：警員甲○○  。代號「糖果便利屋」：被告    │
├──────────────────────────────┤
│【16：18】給「糖果便利屋」的密語  威尼斯說：妳糖果純嗎      │
│【16：29】給「威尼斯」的密語  糖果便利屋說：還不錯          │
│【18：34】給「糖果便利屋」的密語  威尼斯說：妳松山靠那      │
│【18：42】給「威尼斯」的密語  糖果便利屋說：五分普          │
│【19：1 】給「威尼斯」的密語  糖果便利屋說：你有及時ㄇ... 及│
│          時有照ㄇ                                          │
│【21：50】給「威尼斯」的密語  糖果便利屋說：你有上限ㄇ      │
├──────────────────────────────┤
│(2)網站：雅虎即時通。日期98年3月24日。                       │
│  代號「gary11997」：警員甲○○。代號「大膽小書僮」：被告。 │
├──────────────────────────────┤
│gary11997： 在嗎                                            │
│大膽小書僮：怎麼稱呼                                        │
│gary11997： 阿偉                                            │
│            妳怎稱呼                                        │
│大膽小書僮：你們那邊不是有人出ㄇ                            │
│gary11997： 不過督師去聯絡                                  │
│            我之前認識小阿人                                │
│            妳聽過嗎                                        │
│大膽小書僮：恩恩                                            │
│gary11997： 住虎林街                                        │
│大膽小書僮：恩恩恩恩                                        │
│gary11997： 後來跑路                                        │
│            博仁你認識嗎                                    │
│大膽小書僮：那你需要多少ㄋ                                  │
│            不認識                                          │
│gary11997： 2克                                             │
│            要多邵                                          │
│大膽小書僮：妳希望大概多少錢                                │
│gary11997： 8                                               │
│            可以接受嗎                                      │
│大膽小書僮：我ㄉ東西都正點ㄉ                                │
│            我都從林森北路出ㄉ                              │
│            因為我ㄉ東西都是不寒帶足ㄉ                      │
│gary11997： 妳覺得你要多邵                                  │
│大膽小書僮：而且最近東西長ㄌ                                │
│            10000                                           │
│            1克我拿4000                                     │
│            足ㄉ                                            │
│            我賺1000                                        │
│            坦白跟你說ㄉ                                    │
│            以後接洽久ㄌ                                    │
│            我直接給你成本都不是問題                        │
│gary11997： 不過真的不能少依點嗎                            │
│gary11997： 9000如合接受嗎                                  │
│大膽小書僮：接受                                            │
│gary11997： 不寒帶                                          │
│大膽小書僮：我都是不寒帶ㄉ                                  │
│            1000ㄉ東西是0.18                                │
│            2000可以給到0.5                                 │
│gary11997： 你東西應該不錯                                  │
│大膽小書僮：大概0.46ㄅ                                      │
│            恩恩                                            │
│gary11997： 不會沒感覺                                      │
│大膽小書僮：都是林森北ㄉ                                    │
│            恩恩                                            │
│            掛保證                                          │
│gary11997： 拿多可以再算盤一嗎                              │
│大膽小書僮：恩恩恩恩                                        │
│            你是多歲人...應該知道                           │
│gary11997： 恩                                              │
│大膽小書僮：41...跟81ㄅ                                     │
│gary11997： 81多哨錢                                        │
│            41是8克多                                       │
│大膽小書僮：我還要問問... 因為現在ㄉ人... 除ㄌ多歲人以外... │
│            很少人知道這ㄍ專有名詞                          │
│            8.5                                             │
│gary11997： 以前朋友出28                                    │
│            41出28                                          │
│            那你                                            │
│大膽小書僮：對以前來說...這ㄍ價有點貴ㄌ                     │
│gary11997： 妳如果41價錢可以我拿41                          │
│大膽小書僮：現在ㄇ                                          │
│gary11997： 妳不要誤會28是28000                             │
│大膽小書僮：對以前來說...真ㄉ比較貴                         │
│gary11997： 怎會                                            │
│大膽小書僮：（未印出）                                      │
│gary11997： 那你現在有多少                                  │
│大膽小書僮：那你現在要拿ㄇ                                  │
│            1ㄅ                                             │
│            妳為啥要這麼大ㄉ量ㄋ                            │
│gary11997： 我有糖果妹                                      │
│大膽小書僮：你現在身上有現金28000ㄇ                         │
│            我問道ㄌ                                        │
│            有                                              │
│            8.5                                             │
│            28000                                           │
│            你要ㄇ                                          │
│gary11997： 25000要嘛                                       │
│            可以接受嗎                                      │
│大膽小書僮：大哥... 最近漲ㄌ... 而且你以前也都拿這種貨... 我│
│            也沒撰擬啥錢                                    │
│            拜託                                            │
│            以後我可以給你這種價                            │
│gary11997： 那就28000恩                                     │
│            手機聯絡                                        │
│大膽小書僮：妳身上有現金                                    │
│            恩                                              │
│gary11997： 友                                              │
│大膽小書僮：0000000000                                      │
│            打給我                                          │
│            你看起來好像警察唷                              │
│            ㄎㄎㄎㄎ                                        │
│gary11997： 你好再打給我                                    │
│大膽小書僮：人家現在從三重拿東西給我                        │
│            我現在在社子                                    │
│            好ㄌ會跟你約地方                                │
│gary11997： 你在士林你好看在約我                            │
│大膽小書僮：打0916那隻ㄇ                                    │
│gary11997： 恩                                              │
└──────────────────────────────┘


司法院資訊處製作；財團法人民間司法改革基金會備份。
